臺灣臺南地方法院刑事判決　　　　　　　　　　　　九十三年度訴字第一三三八號
　　公　訴　人　臺灣臺南地方法院檢察署檢察官
　　被　　　告　甲○○
右列被告因違反毒品危害防制條例案件，經檢察官提起公訴（九十三年度毒偵字第一
四一七號）及移
實為有罪之陳述，本院合議庭裁定本案行簡式審判程序，判決如左：
    主  文
甲○○連續施用第一級毒品，處有期徒刑拾月。扣案第一級毒品海洛因玖包（合計淨
重參點零陸公克）均沒收銷燬之；盛裝扣案第一級毒品之包裝袋玖個、注射針筒貳支
、止血帶壹條及空袋伍個均沒收。又施用第二級毒品，處有期徒刑伍月。扣案安非他
命吸食器貳組均沒收。應執行有期徒刑壹年貳月，扣案第一級毒品海洛因玖包（合計
淨重參點零陸公克）均沒收銷燬之；盛裝扣案第一級毒品之包裝袋玖個、注射針筒貳
支、止血帶壹條、空袋伍個及安非他命吸食器貳組，均沒收。
    事  實
一、甲○○前因施用毒品案件，經觀察、勒戒後，因無繼續施用毒品之傾向，經臺灣
    臺南地方法院檢察署檢察官於民國（下同）九十二年一月九日以九十一年度毒偵
    字第一一五九號為不起訴處分確定。甲○○嗣又因施用毒品案件，經本院於九十
    三年六月三十日，以九十三年度訴字第三四四號判處有期徒刑七月確定（現執行
    中）。甲○○竟仍不知悔改，復基於施用第一級毒品之概括犯意，自九十三年七
    月一日起至同年十一月十八日止，連續在其位於台南市○○路○段一六九號三０
    一室之住處，施用第一級毒品海洛因多次。其另基於施用第二級毒品之犯意，於
    九十三年七月二十日（起訴書誤載為九十三年七月十九日），在上址施用第二級
    毒品安非他命一次。嗣於同年七月二十日下午四時許，為警持本院法官所簽發之
    搜索票，於其上開住處搜索查獲，並扣得海洛因九包（合計淨重參點零陸公克）
    、空袋五個及其所有供施用第一級毒品之注射針筒二支、止血帶一條；及其所有
    供施用第二級毒品之安非他命吸食器二組。其並因前開施用毒品案件經判處有期
    刑七月確定未到案執行，經臺灣臺南地方法院檢察署通緝中，而於九十三年十一
    月十八日二十二時五十分許，在台南市○○路○段八五七號前，為警緝獲，警方
    經其同意採尿送驗後，發現有嗎啡陽性反應，始悉上情。
二、案經台南市警察局第五分局、第六分局分別報告臺灣台南地方法院檢察署檢察官
    偵查起訴及移送併辦。
    理  由
一、右揭事實，業據被告甲○○於審理中供承不諱，而被告尿液經警分別於九十三年
    七月二十日及九十三年十一月十九日採集送驗後，九十三年七月二十日之尿液呈
    安非他命及海洛因代謝物嗎啡陽性反應；九十三年十一月十九之尿液呈嗎啡陽性
    反應，此有台南市衛生局尿液檢驗成績書二紙、長榮大學毒物研究中心複驗確認
    報告書一紙附卷可稽。此外，復有海洛因九包（合計淨重三點０六公克、空包裝
    重一點七０公克）及空袋五個、注射針筒二支、止血帶一條、安非他命吸食器二
    組扣案可證，而扣案白粉九包經送鑑定結果，含第一級毒品海洛因成份（合計淨
    重為三點０六公克），亦有法務部調查局鑑定通知書一紙在卷可佐。又被告前因
    施用毒品案件，經觀察、勒戒後，因無繼續施用毒品之傾向，由台灣台南地方法
    院檢察署檢察官於九十二年一月九日，以九十一年度毒偵字第一一五九號為不起
    訴處分確定，此有刑案資料查註紀錄表、全國施用毒品案件紀錄表及刑案人犯在
    監所最新資料報表各一份在卷為憑，其於前開觀察、勒戒處分執行完畢後五年內
    ，再犯本件施用毒品之犯行亦明。綜上所述，足認被告自白與事實相符，可以採
    信，本件事證明確，被告施用第一級及第二級毒品犯行，足以認定。
二、查海洛因、安非他命分屬毒品危害防制條例第二條第二項第一款、第二款所列之
    第一級毒品、第二級毒品，核被告所為，係犯毒品危害防制條例第十條第一項之
    施用第一級毒品罪及同條第二項之施用第二級毒品罪。被告所犯上開二罪間，犯
    意各別，罪名互異，應分論併罰。被告非法持有第一級、第二級毒品之低度行為
    ，已為其施用之高度行為所吸收，不復另論。其先後多次施用第一級毒品，均時
    間緊接，犯罪構成要件相同，顯係基於概括之犯意反覆為之，應依連續犯之規定
    論以一罪並加重其刑。被告雖有事實欄所載犯罪、科刑之前科紀錄，此有臺灣高
    等法院被告全國前案紀錄表可稽，然現正執行中，故本案均非其於執行完畢後五
    年之內再犯之罪，並非累犯，附此敘明。至於併案部分雖未經起訴，然與起訴部
    分有連續犯之裁判上一罪關係，已如前述，本院自應併予審理，亦予敘明。爰審
    酌被告之犯罪動機、目的、手段及曾因施用毒品案件，經觀察、勒戒程序後，仍
    再犯施用毒品本件之罪，顯見其戒癮之意志力甚為薄弱，惟犯後坦承犯行，態度
    良好等一切情狀，分別量處如主文所示之刑，並定其應執行刑，以資懲儆。末按
    查獲之毒品，不問屬於犯人與否，均沒收銷燬之。毒品危害防制條例第十八條第
    一項前段定有明文。本件扣案之第一級毒品海洛因九包（合計淨重三點０六公克
    ），係毒品危害防制條例第二條第二項第一款規定之第一級毒品無訛，業如前述
    ，應依同條例第十八條第一項前段宣告沒收銷燬之。至於盛裝扣案第一級毒品之
    包裝袋九個、注射針筒二支、止血帶一條、空袋五個及安非他命吸食器二組，均
    為被告所有供施用毒品或預備之物，業據被告供承在卷，爰均依刑法三十八條一
    項第二款之規定宣告沒收。
據上論斷，應依刑事訴訟法第二百七十三條之一第一項、第二百九十九條第一項前段
，毒品危害防制條例第十條第一項、第二項、第十八條第一項前段，刑法第十一條前
段、第五十六條、第五十一條第五款、第三十八條第一項第二款，判決如主文。
本案經檢察官乙○○到庭執行職務。
中      華      民      國    九十四    年      二      月     十五     日
                                  臺灣臺南地方法院刑事第三庭
                                           法  官  黃  光  進
右正本證明與原本無異。
如不服本判決，應於判決送達後十日內，向本院提出上訴狀。
                                           書記官  黃  子  起
中      華      民      國    九十四    年      二      月     十五     日
附錄法條
毒品危害防制條例第十條：
  施用第一級毒品者，處六月以上五年以下有期徒刑。
  施用第二級毒品者，處三年以下有期徒刑。
